【裁判字號】    89,易,2312
【裁判日期】    891031
【裁判案由】    竊盜
【裁判全文】
台灣台中地方法院刑事判決                        八十九年度易字第二三一二號
    公  訴  人  臺灣臺中地方法院檢察署檢察官
    被      告  甲○○
右列被告因竊盜案件，經檢察官提起公訴（八十九年度偵字第一六二號）及移送
併辦（八十九年度偵字第一四一五號、八十九年度偵字第一四三七號），本院判
決如左：
    主  文
甲○○連續攜帶兇器竊盜，累犯，處有期徒刑壹年貳月。扣案之板手壹支、十字型螺
絲起子壹支均沒收。
    事  實
一、甲○○曾因違反麻醉藥品管理條例案件，於民國八十三年一月二十四日，經台灣
    彰化地方法院以八十二年度易字第二七六六號判處有期徒刑六月確定，復因肅清
    煙毒條例案件，於八十三年五月八日，經本院判處有期徒刑三年確定，前開二罪
    所處之刑，嗣定其應執行刑為有期徒刑三年三月確定，於八十六年八月三日假釋
    期滿執行完畢。猶不知悔改，竟基於意圖為自己不法所有之概括犯意，先於八十
    九年五月二日中午十二時許，在台中縣大肚鄉○○路與自由路口，持客觀上足供
    凶器使用之板手一支，竊取丁○○所有牌照號碼Ｂ八－三九四二號車牌二面，得
    手後藏置於附近路旁。復於同年六月十三日凌晨零時許，在台中縣大肚鄉○○路
    一五五巷四一號前，見丙○○所有之車牌號碼ＡＳ－九九四七號自小貨車（車牌
    已註銷）停放該處，車門未鎖，且鑰匙尚插在電門上，竟進入車內發動引擎，將
    之駛離而竊取之，並駛回台中縣大肚鄉○○路與自由路口，掛上前開竊得之車牌
    號碼Ｂ八－三九四二號車牌二面，供其代步使用。再於同年五月二十七日上午九
    時許，在台中縣烏日鄉○○村○○路○段成功火車站附近，持客觀上足供凶器使
    用之十字型螺絲起子一支，竊取戊○○所有之車牌號碼ＩＸＹ－００一號、引擎
    號碼ＦＧ０三九五二０號重型機車一輛，得手後，並於同年六月十九日下午三時
    許，在台中縣龍井鄉○○村○○路○段四六巷二六號外之桌子抽屜內，竊取陳盧
    奉所有牌照號碼ＩＹＴ－八六六號車牌二面，再將之懸掛於前所竊取之重型機
    車上，供己騎用。又於同年八月十五日晚上十時許，在彰化縣鹿港鎮○○街十三
    號對面空地，見乙○○所有之車牌號碼ＱＦ－六一四九號自小客車停放該處，車
    門未鎖，且鑰匙尚插在電門上，竟進入車內發動引擎，將之駛離而竊取之。嗣於
    同年六月二十日上午七時許，甲○○駕駛前開懸掛車牌號碼Ｂ八－三九四二號之
    自小貨車行經台中縣龍井鄉○○村○○路時，為警攔檢而查獲，並扣得板手一支
    。再於同年七月一日晚上九時五十分許，甲○○將上揭重型機車借予高長標騎乘
    ，行經台中縣大肚鄉○○路○段九三五號前，為警攔檢而循線查獲。又於同年八
    月十六日下午一時三十分許，甲○○駕駛上揭車牌號碼ＱＦ－六一四九號自小客
    車停置在台中縣大肚鄉大肚溪畔產業道路旁而為警查獲，並扣得十字型螺絲起子
    一支。
二、案經台中縣警察局烏日分局報告臺灣臺中地方法院檢察署檢察官偵查起訴。
    理  由
一、右揭事實，業據被告甲○○於警訊、偵審中供認不諱，核與被害人丁○○、丙○
    ○、陳盧奉、戊○○、乙○○於警訊中指述之被害情節相符，且有贓物認領保
    管收據五紙、照片三幀在卷可憑，復有被告供行竊牌照號碼Ｂ八－三九四二號車
    牌使用之板手一支、供行竊上揭重型機車之十字型螺絲起子一支扣案可稽，事證
    明確，被告犯行洵堪認定。
二、核被告所為，係犯刑法第三百二十一條第一項第三款之加重竊盜罪及刑法第三百
    二十條第一項之普通竊盜罪。併案之臺灣臺中地方法院檢察署八十九年度偵字第
    一四一五號、八十九年度偵字第一四三七號甲○○竊盜案件，雖未經起訴，
    然被告自始係基於一個概括犯意，先後以連續數個行為反覆實施，而犯同一之罪
    名，與本件起訴之甲○○竊盜案件，有連續犯之裁判上一罪關係，本院自得併予
    審理。被告先後多次犯行，時間緊接，且觸犯基本構成要件相同之罪名，顯係基
    於概括犯意為之，依連續犯規定論以較重之加重竊盜罪，並依法加重其刑。查被
    告前因違反麻醉藥品管理條例案件，於八十三年一月二十四日，經台灣彰化地方
    法院以八十二年度易字第二七六六號判處有期徒刑六月確定，復因肅清煙毒條例
    案件，於八十三年五月八日，經本院判處有期徒刑三年確定，前開二罪所處之刑
    ，嗣定其應執行刑為有期徒刑三年三月確定，於八十六年八月三日假釋期滿執行
    完畢，有台灣台中地方法院檢察署刑案資料查註紀錄表在卷可參，其於五年內再
    犯本件有期徒刑以上之罪，為累犯，依法加重其刑，並遞加重之。爰審酌被告之
    犯罪動機、目的、手段及犯後坦承犯行，態度良好等一切情狀，量處如主文所示
    之刑。扣案之板手一支、十字型螺絲起子一支，均屬被告所有，且供犯罪所用之
    物，業據其供明在卷，爰依法宣告沒收。
據上論斷，應依刑事訴訟法第二百九十九條第一項前段，刑法第五十六條、第三百二
十一條第一項第三款、第四十七條、第三十八條第一項第二款，判決如主文。
本案經檢察官楊文廣到庭執行職務。
中    華    民    國      八十九      年       十      月     三十一    日
    臺灣臺中地方法院刑事第四庭
                                          法  官  許 月 馨
右正本證明與原本無異。
如不服本判決，應於判決送達後十日內向本院提出上訴狀，上訴於臺灣高等法院臺中
分院( 須附繕本 )。
                                          書記官
中    華    民    國      八十九      年       十      月     三十一    日
附錄本案所犯法條全文
刑法第三百二十一條第一項第三款：
犯竊盜罪而有左列情形之一者，處六月以上五年以下有期徒刑：
三、攜帶兇器而犯之者。


司法院資訊處製作；財團法人民間司法改革基金會備份。
